【裁判字號】    91,交易,639
【裁判日期】    920130
【裁判案由】    過失致死
【裁判全文】
臺灣臺中地方法院刑事判決                          九十一年交易字第六三九號
    公  訴  人  臺灣臺中地方法院檢察署檢察官
    被      告  丙○○  男四十.
右列被告因過失致死案件，經檢察官提起公訴（九十一年度偵字二一三八九號），本
院判決如左：
    主      文
丙○○因過失致人於死，處有期徒刑拾月。緩刑參年。
    事      實
一、丙○○於民國（下同）九十一年九月十九日上午十時二十分許，駕駛車牌號碼Ｒ
    Ｉ－八五八二號箱型自小客車，沿台中市○區○○○路內側車道，由東往西方向
    ，直行進入該路與學士路交岔路口時，應注意行車速度，在市區道路，時速不得
    超過五十公里；及汽車行駛時，駕駛人應注意車前狀況及兩車併行之間隔，並隨
    時採取必要之安全措施。而依當時情形，路面無障礙，又無不能注意之情事，竟
    疏於注意上述事項。違規以時速六十公里以上超速行駛，又未注意其同向右前方
    外側車道由朱發春駕駛之ＯＡＥ－三一三號輕機車行車狀況，俟發現該輕機車左
    轉彎擋在其前方時，煞車不及，車頭衝撞輕機車倒地，輕機車並起火燃燒。朱發
    春因此受有創傷性蜘蛛膜下腔出血，雙側多發性肋骨、鎖骨骨折合併血氣胸，右
    背及右上臂百分之十八、二度至三度燙傷，腹部挫傷合併內出血，送醫延至同日
    晚上八時許，因顱內出血、胸腔內出血，頭胸部挫傷嚴重而不治死亡。丙○○於
    事故發生後，自動報案，並於警員乙○○到場處理時自首陳述肇事經過而願接受
    裁判。
二、案經臺灣臺中地方法院檢察署檢察官據報相驗後自動檢舉偵查起訴。
    理      由
一、訊據被告丙○○對於右揭犯罪事實坦承不諱，並據朱發春之子甲○○於警訊、偵
    查中指訴明確，復有台中市○○○道路交通事故調查報告表、現場照片十張及中
    國醫藥學院附設醫院法醫參考病歷摘要附卷可稽。本件被害人朱發春因上述車禍
    死亡，亦經檢察官督同檢驗員相屬實屬，製有相驗筆錄、相驗屍體證明書、驗斷
    書附於九十一年度相字第一三一五號卷宗可憑。且被告丙○○也坦承有看到朱發
    春之輕機車，但未看到機車有打方向燈，發現機車左轉彎時已經閃避不及，因此
    衝撞朱發春輕機車倒地，輕機車並起火燃燒之事實，但辯稱：我車的時速約五十
    公里等語。惟查卷附道路交通事故調查報告表現場圖標示箱型自小客車右前煞車
    痕二十點五公尺，左煞車痕二十一點一公尺，參考交通部函發一般公路汽車煞車
    距離、行車速度對照表，三年以上之乾燥瀝青路面，行車速度時速六十公里之煞
    車距離為二十點二公尺，足見被告之行車速度已逾時速六十公里，所辯速約五十
    公里，並非實在，並不足採。按上述被告駕駛汽車應注意事項，道路交通安全規
    則第九十三條第一項第一款、第九十四條第三項各定有明文。被告駕車自應注意
    上述道路交通安全規定。又依卷附之交通事故調查報告表所載，本件肇事時、地
    之天候、路況皆良好，則肇事當時，被告亦無不能注意之情事，竟疏未注意以致
    肇事，顯有過失。再如上開檢察官相驗所見，被害人朱發春確因本件車禍死亡，
    則被告過失駕車肇事行為，與被害人之死亡結果間，自具有相當因果關係。事證
    明確，被告犯行已堪認定。
二、核被告所為，係犯刑法第二百七十六條第一項之過失致死罪。被告於犯罪後，即
    於該管公務員發覺前，自動報案，並於警員乙○○達現場時陳述肇事經過，有警
    訊筆錄一份及證人乙○○到庭結證屬實，核與自首要件相符，依刑法第六十二條
    之規定減輕其刑。爰審酌被告於肇事後已與被害人家屬達成和解賠償損害，有臺
    中市北屯區調解委員會調解書影本一紙附卷可稽，及其過失程度、本件犯行造成
    被害人死亡之結果、被害人家屬所受傷痛程度、與被告犯後坦承肇事，態度良好
    等一切情狀，量處如主文所示之刑。末查被告並無前科，未曾受有期徒刑以上刑
    之宣告，有臺灣臺中地方法院檢察署刑案資料查註紀錄表及臺灣高等法院被告全
    國前案紀錄表附卷可參，其因一時疏忽致犯本案，經此科刑教訓，當知所警惕，
    信無再犯之虞，故本院認其所受刑之宣告，以暫不執行為適當，爰依法併予宣告
    緩刑三年，以勵自新。
據上論斷，應依刑事訴訟法第二百九十九條第一項前段，刑法第二百七十六條第一項
、第六十二條前段、第七十四條第一款，罰金罰鍰提高標準條例第一條前段，判決如
主文。
中      華      民      國     九十二     年       一     月   三十     日
                                  臺灣臺中地方法院交通法庭
                                        法  官  郭  德  進
右正本證明與原本無異。
如不服本判決，應於判決送達後十日內向本院提出上訴狀( 應附繕本 )，上訴於臺灣
高等法院臺中分院。
                                        書記官
中      華      民      國      九十二    年      二    月       十     日
刑法第二百七十六條第一項：
因過失致人於死者，處二年以下有期徒刑、拘役或二千元以下罰金。
                                            Ｂ


司法院資訊處製作；財團法人民間司法改革基金會備份。
